【裁判字號】    97,交聲,1374
【裁判日期】    970826
【裁判案由】    聲明異議
【裁判全文】
臺灣高雄地方法院交通事件裁定        97年度交聲字第1374號
原處分機關  交通部公路總局高雄區監理所
異  議  人  甲○○
                      6號
上列受處分人因聲明異議案件，對於交通部公路總局高雄區監理
所民國97年5 月23日所為之處分（原處分：高監自裁字第裁80-
MN0000000 號），聲明異議，本院裁定如下：
    主  文
原處分撤銷。
甲○○汽車駕駛人行經有燈光號誌之交岔路口紅燈右轉，處罰鍰
新臺幣玖佰元，並記違規點數點。
    理  由
一、原處分機關處分理由略以：異議人即受處分人甲○○於民國
    97年3 月2 日上午8 時39分，駕駛0371-NQ 號自小客車，行
    經台19線124 之5 公里與南45線路口，有燈光號誌管制之交
    岔路口時，闖越紅燈，因而違反道路交通管理處罰條例第53
    條第1 項規定，裁處罰鍰新臺幣（下同）2,700 元，並記違
    規點數3 點。
二、異議意旨略以：異議人甲○○於97年3 月2 日上午8 時39分
    ，雖駕駛0371-NQ 號自小客車，行經台19線124-5 公里與南
    45線路口，惟僅係紅燈右轉，並非闖紅燈，故依法聲明異議
    等語。
三、按汽車駕駛人，行經有燈光號誌管制之交岔路口闖紅燈者，
    處新臺幣（下同）1,800 元以上5,400 元以下罰鍰，前項紅
    燈右轉行為者，處新臺幣600 元以上1800百元以下罰鍰，道
    路交通管理處罰條例第53條定有明文。再依同法第63條第1
    項第3 款規定，汽車駕駛人有第53條之情形者，除依原條款
    處罰鍰外，並予記違規點數3 點。
四、經查：本件異議人甲○○於97年3 月2 日上午8 時39分，駕
    駛0371-NQ 號自小客車，行經台19線124 之5 公里與南45線
    路口時，遇行向路口號誌紅燈亮起後6.4 秒超越路口停止線
    ，於7.2 秒時仍以時速23公里通過路口，而有闖越紅燈等情
    ，雖有違規採證相片2 紙在卷可參。惟因上開採證相片僅攝
    得異議人有駕車闖越紅燈，並未攝得該車後續經過路口中心
    之情，異議人車輛既尚未抵達路口中心，則其該時究係要直
    行通過上開路口，亦或右轉他車道而行，自難從上開採證相
    片而為認定，異議人因此主張其該時欲右轉行駛等語，在無
    其他證據足佐其該時係欲直行通過上開路口之情形下，自應
    認其所言為可採。從而，本件異議人有行經有燈光號誌管制
    之交岔路口闖紅燈右轉等情，自堪認定。
五、綜上所述，本件異議人違規態樣應係駕駛車輛闖越紅燈右轉
    ，原處分機關不察，逕以異議人行經有燈光號誌管制之交岔
    路口闖紅燈為由，依道路交通管理處罰條例第53條第1 項規
    定裁處異議人，難謂允恰，本件異議雖無理由，然原處分既
    有上開不當之處，仍應由本院將原處分撤銷，另依同條例第
    53條第2 項、第63條第1 項第3 款及違反道路交通管理事件
    統一裁罰基準及處理細則所訂之違反道路交通管理事件統一
    裁罰基準表等規定，裁處異議人如主文第2 項所示之罰鍰，
    並記違規點數3 點，以資適法。
六、應依道路交通案件處理辦法第20條，裁定如主文。
中    華    民    國    97    年    8     月    26    日
                  交通法庭  法  官  黃宗揚
以上正本證明與原本無異。
如不服本裁定，應於收受送達後5 日內向本院提出抗告狀。
中    華    民    國    97    年    8     月    26    日
                            書記官  王壹理


司法院資訊處製作；財團法人民間司法改革基金會備份。
